臺灣新北地方法院民事裁定
110年度重訴更一字第5號
上  訴  人
即  被  告  泰國商創利電子股份有限公司
           (SINO-THAI CREATION INTERNATIONAL CO.,LTD.)  
                      設000/0 VILLAGE NO.0 THA KHAM 0 

                     DISTEICT,BANG KHUN THIAN DISTRICT,   BANGKOK METRONOLIS,THAILAND


法定代理人  程萬遠  

訴訟代理人  魏憶龍律師
            何謹言律師
被 上訴 人  
即  原  告  金橋電子實業股份有限公司

法定代理人  陳束學  

上列上訴人對民國111年10月28日本院110年度重訴更一字第5號
判決提起上訴，未據繳納第二審裁判費。按向第二審或第三審法
院上訴，依第77條之13及第77條之14規定，加徵裁判費十分之五
；發回或發交更審再行上訴者免徵，民事訴訟法第77條之16第1
項前段及中段定有明文。又所謂發回或發交更審再行上訴者，免
徵裁判費，係專指發回或發交前曾上訴已繳上訴裁判費者而言。
次按上訴不合程式或有其他不合法情形而可以補正者，原第一審
法院應定期間命其補正，如不於期間內補正，應以裁定駁回之，
民事訴訟法第442條第2項亦有明文。再民事訴訟法第400條第2項
對經裁判之抵銷數額，既明定有既判力，其因該部分判決所生法
律上之效力，而受不利益之當事人，就該部分判決，自有上訴利
益，不受原判決主文形式上為准駁宣示之拘束（最高法院80年台
上字第2917號判例意旨參照）。經查：
一、兩造間請求債務人異議之訴事件，被上訴人即原告對於本院
    105年度重訴字第1號第一審判決(先位之訴)提起上訴，經臺
    灣高等法院106年度重上字第218號判決駁回上訴，被上訴人
    即原告不服再為上訴，經最高法院109年度台上字第781號判
    決發回更審後，再經臺灣高等法院109年度重上更一字第110
    號判決發回更審，由本院110年度重訴更一字第5號判決駁回
    被上訴人即原告之訴。是本件發回更審前之上訴裁判費並非
    上訴人所繳納，依上開說明，上訴人提起本件上訴，應繳納
    第二審裁判費，而不適用同法第77條之16第1 項中段免徵裁
    判費之規定。
二、上訴人提起本件上訴主張被上訴人於本院104年度司執字第1
    43612號強制執行事件(下稱系爭執行事件)向本院民事執行
    處提出現款，已生清償效力，系爭執行程序即已終結，被上
    訴人提起本件債務人異議之訴，先位聲明請求系爭執行事件
    之執行程序應予撤銷，即應予駁回；且被上訴人之98年貨款
    債權已於另案抵銷而消滅，不得再主張與上訴人之系爭執行
    債權8,69萬9,224元抵銷等情，並為上訴聲明請求：㈠先位之
    訴判決(110年度重訴更一字第5號)廢棄。㈡被上訴人先位之
    訴駁回。查本件先位之訴訴訟標的價額為869萬9,224元(即
    系爭執行債權金額)，應徵第二審裁判費13萬695元，未據上
    訴人繳納，茲限上訴人於收受本裁定送達後7日內補繳，逾
    期未補正即駁回其上訴。
中　　華　　民　　國　　111 　年　　12　　月　　 5　　日
                民事第四庭  法　官　張筱琪
正本係照原本作成。
本裁定不得抗告。
中　　華　　民　　國　　111 　年　　12　　月　　 5　　日
                            書記官　黃頌棻